臺灣高等法院臺中分院刑事判決
111年度金上訴字第1929號
上  訴  人  
即  被  告  王三元


指定辯護人  本院公設辯護人郭博益  
上列上訴人即被告因違反洗錢防制法等案件，不服臺灣臺中地方
法院111年度金訴字第95號中華民國111年6月28日第一審判決(起
訴案號：臺灣臺中地方檢察署110年度偵字第1997、4612、6896
、8462、11787、12697、19436、24898、36893號)，提起上訴，
本院判決如下：
    主  文
上訴駁回。
    犯罪事實
一、王三元與涂○○(業經原審判處罪刑確定)、戴○○(已死亡
　　，業經臺灣臺中地方檢察署檢察官為不起訴處分確定)均可
    預見如任意提供金融機構帳戶給不相識之人使用，有遭他人
    利用作為收受及提領詐欺取財犯罪所得財物之工具，並掩飾
　　、隱匿詐欺犯罪所得來源、去向及所在之可能，而對該詐欺
    取財及一般洗錢正犯所實行之犯行施以一定助力，竟仍基於
    縱使發生此結果亦不違其本意之幫助犯意，由涂○○上網找尋
    收購金融帳戶之資訊後告知王三元，王三元即於民國109年1
    0月12日，先陪同戴○○前往臺中市○○區○○區○路000號臺灣銀
    行臺中工業區分行，以戴○○名義開立帳號000000000000號存
    款帳戶(下稱臺銀帳戶)並申請金融卡後，其2人再相偕前往
    涂○○所經營位於臺中市○區○○路0段00號「學府通訊東興店」
    ，以新臺幣(下同)1萬元之代價，將戴○○所申辦上開臺銀帳
    戶之存摺、金融卡及密碼交給涂○○，由涂○○轉交真實姓名年
    籍不詳、自稱「何廣敬」之人，容任「何廣敬」或其共犯收
    受後使用該帳戶遂行詐欺取財犯罪及隱匿特定犯罪所得去向
    而洗錢；並由涂○○先交付5000元給戴○○，涂○○再向「何廣敬
    」收取5000元，其後由某不詳男子在臺灣銀行臺中工業區分
    行前，交付尾款5000元給戴○○。「何廣敬」或其共犯取得戴
    ○○臺銀帳戶之存摺及金融卡後，即意圖為自己不法之所有，
    基於詐欺取財及一般洗錢之犯意，以附表所示詐騙方式，向
    附表所示告訴人楊○○等16人施用詐術，致楊○○等16人陷於錯
    誤，而於附表所示匯款時間，將附表所示金額匯入戴○○臺銀
    帳戶，旋遭人持該帳戶之金融卡予以提領。嗣因楊○○等16人
    發覺受騙報警處理，經警循線查悉上情。
二、案經附表所示告訴人楊○○等16人訴由新北市政府警察局樹林
    分局、淡水分局、永和分局、桃園市政府警察局八德分局、
    苗栗縣警察局通霄分局、臺中市政府警察局第六分局報告臺
    灣臺中地方檢察署檢察官偵查起訴。
    理    由
一、證據能力部分：
  ㈠刑事訴訟法第159條之5第1項規定：「被告以外之人於審判外
    之陳述，雖不符前4條之規定，而經當事人於審判程序同意
    作為證據，法院審酌該言詞陳述或書面陳述作成時之情況，
    認為適當者，亦得為證據。」本判決所引用上訴人即被告王
    三元(下稱被告)以外之人於審判外所為言詞或書面陳述之供
    述證據，經檢察官、被告及辯護人同意作為證據使用(本院
    卷第149頁)，本院審酌該等證據作成時之情況，並無違法取
    證或其他瑕疵，認為適於作為本案認定事實之依據，依上開
    規定，該等供述證據應具有證據能力。
  ㈡本判決所引用之非供述證據，並無證據證明有出於違法取得
    之情形，復經本院依法踐行調查程序，應具有證據能力。
二、認定犯罪事實所憑之證據及理由：
　㈠前揭犯罪事實欄所示客觀事實經過，業據被告於原審及本院
    審理中坦承不諱，並經證人涂○○於警詢、偵訊及原審審理中
    、證人戴○○於警詢及偵訊中證述其等與被告提供戴○○臺銀帳
    戶而由「何廣敬」收購經過、證人即附表所示告訴人楊○○等
    16人於警詢中證述遭詐騙匯款至戴○○臺銀帳戶經過，且有戴
    ○○臺銀帳戶基本資料、存摺存款歷史明細批次查詢、晶片金
    融卡客戶持卡狀態查詢、帳號異動查詢、電子銀行約定轉出
    帳戶查詢、用戶資料查詢、聯行帳號資料查詢、涂○○與「何
    廣敬」之網路對話截圖、涂○○與「驚」之LINE對話紀錄截圖
    、告訴人楊○○等16人遭詐騙匯款及報案資料(①告訴人楊○○：
    內政部警政署反詐騙諮詢專線紀錄表、基隆市警察局第二分
    局東光派出所受理詐騙帳戶通報警示簡便格式表、楊○○合作
    金庫銀行帳戶歷史交易明細查詢；②告訴人王○○：內政部警
    政署反詐騙諮詢專線紀錄表、高雄市政府警察局鼓山分局龍
    華派出所受理詐騙通報警示簡便格式表、金融機構聯防機制
    通報單、網路轉帳頁面截圖、王○○與「FOREX客服」、「蓉
    」之LINE對話紀錄截圖；③告訴人汪○○：內政部警政署反詐
    騙諮詢專線紀錄表、臺北市政府警察局松山分局三民派出所
    受理詐騙帳戶通報警示簡便格式表、網路轉帳頁面截圖、汪
    ○○與「Tom」
　　、「PB客服(台灣地區)」之LINE對話紀錄截圖；④告訴人吳○
    ○：內政部警政署反詐騙諮詢專線紀錄表、高雄市政府警察
    局楠梓分局加昌派出所受理詐騙帳戶通報警示簡便格式表、
    受理各類案件紀錄表、兆豐銀行國內匯款申請書(兼取款憑
    條)、網路轉帳頁面截圖、「霍卜睿(執行長)」、「張珈瑜
    」LINE頁面截圖、吳○○與「Pantai Fina...獲利群」之LINE
    對話紀錄截圖；⑤告訴人黎○○：內政部警政署反詐騙諮詢專
    線紀錄表、桃園市政府警察局中壢分局普仁派出所受理詐騙
    帳戶通報警示簡便格式表、受理各類案件紀錄表、金融機構
    聯防機制通報單；⑥告訴人林○○：內政部警政署反詐騙諮詢
    專線紀錄表、新北市政府警察局三重分局長泰派出所受理詐
    騙帳戶通報警示簡便格式表、受理各類案件紀錄表、網路轉
    帳頁面截圖、林○○與「哲宇」之LINE對話紀錄文字檔；⑦告
    訴人陳○○：內政部警政署反詐騙諮詢專線紀錄表、新北市政
    府警察局蘆洲分局延平派出所受理詐騙帳戶通報警示簡便格
    式表、受理各類案件紀錄表、金融機構聯防機制通報單、陳
    ○○與「品泰金融」、「欣蓓」、「Qi」之LINE對話紀錄截圖
    及LINE頁面；⑧告訴人羅○○：內政部警政署反詐騙諮詢專線
    紀錄表、桃園市政府警察局楊梅分局新屋分駐所受理詐騙帳
    戶通報警示簡便格式表、受理各類案件紀錄表、中華郵政WE
    BATM轉帳明細表截圖、羅○○郵局存摺封面影本、羅○○與「Ho
    ngS」、「Lee」之LINE對話紀錄截圖、博奕網頁截圖、「李
    澤銘」名片、證件及存摺內頁資料；⑨告訴人陳○○：內政部
    警政署反詐騙諮詢專線紀錄表、臺中市政府警察局霧峰分局
    大里分駐所受理詐騙帳戶通報警示簡便格式表、陳○○與「方
    旺」之LINE對話紀錄截圖、上海銀行匯出匯款申請書(回條
    聯)；⑩告訴人謝○○：內政部警政署反詐騙諮詢專線紀錄表、
    桃園市政府警察局楊梅分局楊梅派出所受理詐騙帳戶通報警
    示簡便格式表、受理各類案件紀錄表、金融機構聯防機制通
    報單、網路轉帳頁面截圖；⑪告訴人黃○○：內政部警政署反
    詐騙諮詢專線紀錄表、新北市政府警察局蘆洲分局成州派出
    所受理詐騙帳戶通報警示簡便格式表、受理刑事案件報案三
    聯單、受理各類案件紀錄表、金融機構聯防機制通報單、第
    一銀行匯款申請書回條、黃○○第一銀行存摺封面及內頁影本
    、黃○○與「李澤銘」、「HongS客服」之LINE對話紀錄截圖
    、投資網站頁面及通訊紀錄截圖；⑫告訴人楊○○：內政部警
    政署反詐騙諮詢專線紀錄表、高雄市政府警察局楠梓分局右
    昌派出所受理各類案件紀錄表、受理詐騙帳戶通報警示簡便
    格式表、金融機構聯防機制通報單、金融機構協助受詐騙民
    眾通知疑似警示帳戶通報單、楊○○元大銀行、郵局、玉山銀
    行、兆豐銀行存摺封面及內頁影本、元大銀行客戶往來交易
    明細；⑬告訴人葉○○：內政部警政署反詐騙諮詢專線紀錄表
    、臺中市政府警察局第五分局四平派出所受理詐騙帳戶通報
    警示簡便格式表、受理各類案件紀錄表、葉○○與「彭思琴」
    、「FED客服」網路對話截圖、台新銀行自動櫃員機交易明
    細；⑭告訴人謝○○：內政部警政署反詐騙諮詢專線紀錄表、
    高雄市政府警察局鼓山分局龍華派出所受理詐騙帳戶通報警
    示簡便格式表、受理刑事案件報案三聯單、受理各類案件紀
    錄表、金融機構聯防機制通報單、金融機構協助受詐騙民眾
    通知疑似警示帳戶通報單、謝○○提出與「欣」之LINE對話紀
    錄截圖、永豐銀行匯款單；⑮告訴人李○○：內政部警政署反
    詐騙諮詢專線紀錄表、網路轉帳頁面截圖、李○○中國信託銀
    行帳戶臺幣活存明細截圖、李○○與「FOREX客服」之LINE對
    話紀錄截圖；⑯告訴人蔡○○：內政部警政署反詐騙諮詢專線
    紀錄表、蔡○○與「ADSS客服」之LINE對話紀錄截圖、網路轉
    帳頁面截圖)在卷可參，足見被告之自白與事實相符而可採
    信。
　㈡被告於本院審理時雖辯稱：我承認客觀事實經過，但我主觀
    上沒有犯罪故意，我是被涂○○欺騙，涂○○說帳戶用一下就可
    以歸還，不會有法律問題，還可以給我1萬元云云。經查：
　⒈刑法上之故意，分為直接故意(確定故意)與間接故意(不確定
    故意)，「行為人對於構成犯罪之事實，明知並有意使其發
    生者」為直接故意，「行為人對於構成犯罪之事實，預見其
    發生而其發生並不違背其本意者」為間接故意。查存摺、金
    融卡及密碼均屬個人交易理財重要之物品，且利用人頭帳戶
    轉帳詐欺之案件，近年來報章新聞多所披露，復經政府多方
    宣導，一般民眾對此種利用人頭帳戶之犯案手法，自應知悉
    而有所預見。本件被告於案發時已61歲，教育程度為高中畢
    業(本院卷第71頁個人戶籍資料)，擔任大樓保全人員，依其
    社會閱歷及生活經驗，對於「在金融機構開立帳戶並無特殊
    條件限制，任何人均可至不同金融機構申請開立多數帳戶使
    用」之常情及政府、媒體防範人頭帳戶之宣導，當屬知悉，
    況被告先前即曾於109年3月20日前某日，提供自己帳戶之金
    融卡及密碼給真實姓名年籍不詳之人，作為犯罪集團詐騙被
    害人匯款之人頭帳戶，經警方查獲後報請檢察官偵辦(原審
    卷二第31至38頁臺灣臺中地方檢察署109年度偵字第16495、
    21080、21952、26593、28206、30323號聲請簡易判決處刑
    書)，對於上情更難諉為不知，然其為獲取無需付出相當勞
    力、不合常理之高額報酬，竟偕同戴○○前往開立臺銀帳戶並
    申請金融卡後，同意以1萬元之代價，將戴○○臺銀帳戶之存
    摺、金融卡及密碼交給涂○○轉交「何廣敬」使用，被告行為
    時當已預見收購帳戶者可能將該帳戶作為詐騙他人財物之工
    具使用，惟仍提供而容任他人使用該帳戶，堪認被告於提供
    帳戶資料時，主觀上具有幫助他人犯詐欺取財罪之不確定故
    意。
　⒉最高法院刑事大法庭於109年12月16日以108年度台上大字第3
    101號裁定主文宣示：「行為人提供金融帳戶提款卡及密碼
    予不認識之人，非屬洗錢防制法第2條所稱之洗錢行為，不
    成立同法第14條第1項一般洗錢罪之正犯；如行為人主觀上
    認識該帳戶可能作為收受及提領特定犯罪所得使用，他人提
    領後即產生遮斷資金流動軌跡以逃避國家追訴、處罰之效果
    ，仍基於幫助之犯意而提供，應論以幫助犯同法第14條第1
    項之一般洗錢罪。」而金融帳戶乃個人理財工具，依我國現
    狀，申設金融帳戶並無任何特殊限制，且可於不同之金融機
    構申請多數帳戶使用，已如前述，是依一般人之社會通念，
    若見他人不以自己名義申請帳戶，反而收購別人之金融帳戶
    以供使用，並要求提供金融卡及告知密碼，則提供金融帳戶
    者主觀上如認識該帳戶可能作為對方收受、提領特定犯罪所
    得使用，對方提領後會產生遮斷金流以逃避國家追訴、處罰
    之效果，仍基於幫助之犯意，而提供該帳戶之提款卡及密碼
    ，以利洗錢實行，自應成立一般洗錢罪之幫助犯。本件被告
    偕同戴○○將戴○○臺銀帳戶之存摺、金融卡及密碼交給涂○○轉
    交「何廣敬」使用，被告主觀上應有將該帳戶交由他人入款
    、領款使用之認知，而被告與戴○○交出帳戶資料後，除非戴
    ○○辦理掛失，實際上已無法取回，喪失對該帳戶之掌控權，
    被告主觀上自已預見該帳戶後續資金流向有無法追索之可能
    ，對於匯入該帳戶內資金如經持有帳戶之人提領後，已無從
    查得而形成金流斷點，將會產生遮斷金流以逃避國家追訴、
    處罰之效果，主觀上亦有預見。是以，被告就其提供帳戶資
    料之行為，係對詐欺正犯「利用該帳戶資料匯入詐欺所得款
    項，進而加以提領，而形成資金追查斷點」之洗錢行為提供
    助力，既已預見，卻仍提供帳戶資料給對方使用，顯屬容任
    洗錢犯罪事實發生而不違背其本意，則其有幫助洗錢之不確
    定故意，亦堪認定。　
  ㈢綜上，被告否認主觀犯意並無可採，其雖聲請本院傳喚證人
    涂○○到庭對質，然查，被告於原審111年4月19日審判期日以
    證人身分作證時，涂○○亦同庭在場，並經審判長詢問而就被
    告所述內容詳細予以回應(原審卷一第314至319頁)，且明確
    供稱：是王三元來我的店裡，說他非常缺錢，我才把看到有
    人收購簿子的訊息跟王三元說，我先問王三元「你這麼缺錢
    ，這個方法你接不接受」？他說願意接受，我就幫他們聯繫
    ，約個時間，要他們到我店裡自己面交等語；本院認為此部
    分待證事實已明，故無再予傳喚之必要。本案事證確鑿，被
    告犯行堪以認定，應依法論科。
三、論罪科刑及駁回上訴之理由：
　㈠被告雖提供戴○○臺銀帳戶之存摺、金融卡及密碼給他人作為
    詐欺及洗錢犯罪使用，然並無證據證明其有參與詐欺或洗錢
    之構成要件行為，或與實施構成要件行為之正犯有詐欺、洗
    錢之犯意聯絡，是被告基於幫助之意思，參與詐欺取財、一
    般洗錢構成要件以外之行為，為幫助犯。且被告對於詐欺成
    員究竟由幾人組成，尚非其所能預見，本案或有3人以上之
    共同正犯參與詐欺取財犯行，惟依「罪證有疑，利於被告」
    之原則，尚無從遽認被告主觀上係基於幫助3人以上共同詐
    欺取財之犯意，而為幫助加重詐欺取財犯行。故核被告所為
    ，係犯刑法第30條第1項前段、第339條第1項之幫助詐欺取
    財罪，以及刑法第30條第1項前段、洗錢防制法第14條第1項
    之幫助一般洗錢罪。公訴意旨認被告所為，應構成詐欺取財
    及一般洗錢之正犯而非幫助犯云云，容有誤會；惟正犯與幫
    助犯之基本犯罪事實並無不同，僅犯罪之態樣有所不同，本
    院自無庸變更檢察官起訴法條。
　㈡被告提供戴○○臺銀帳戶資料，使附表編號1至16所示告訴人楊
    ○○等16人受詐騙匯款並遮斷金流效果，係一行為觸犯16個幫
    助詐欺取財及幫助一般洗錢罪名，為想像競合犯，依刑法第
    55條規定，應論以一罪；而所犯幫助詐欺取財及幫助一般洗
    錢犯行，亦係一行為觸犯數罪名之想像競合犯，應從一重之
    幫助一般洗錢罪處斷。
　㈢被告以幫助之意思，參與構成要件以外之行為，為幫助犯，
    所犯情節較正犯為輕，依刑法第30條第2項規定減輕其刑。
    又被告於第一審審判中自白本件洗錢犯罪，應依洗錢防制法
    第16條第2項、刑法第70條規定遞減其刑。
  ㈣原審以被告上開犯行事證明確，適用刑事訴訟法第299條第1
    項前段，洗錢防制法第14條第1項、第16條第2項，刑法第11
    條前段、第30條第1項前段、第2項、第339條第1項、第55條
    、第42條第3項，刑法施行法第1條之1第1項規定，審酌被告
    雖非實際遂行詐欺取財、洗錢犯行之人，然其輕率與戴○○、
    涂○○轉交臺銀帳戶，容任他人從事不法使用，助長詐欺犯罪
    風氣之猖獗，嚴重危害財產交易安全與社會經濟秩序，念及
    被告於原審審理時終能坦承犯行，惟尚未能與告訴人等和解
    ，賠償告訴人等所受損害，以徵得告訴人等諒解之犯後態度
    ，兼衡卷附臺灣高等法院被告前案紀錄表所載之素行、犯罪
    動機、目的，暨其於原審審理時自陳之智識程度、工作情形
    、經濟狀況(原審卷二第84頁)等一切情狀，量處有期徒刑3
    月，併科罰金1萬元，並就罰金刑部分，審酌被告之職業、
    經濟能力、維持刑罰執行之有效性與公平性等情狀，諭知以
    1千元折算1日之易服勞役折算標準；且就沒收部分敘明：①
    被告固有偕同戴○○將戴○○所申辦之臺銀帳戶資料轉交詐欺正
    犯遂行詐欺、洗錢犯行，惟卷內尚乏積極證據證明被告有自
    戴○○處分受報酬，自無從遽認被告有何實際獲取之犯罪所得
    ，爰不予諭知沒收或追徵其價額。②被告於本案所犯洗錢防
    制法第14條第1項之罪，同法第18條第1項前段固規定「犯第
    14條之罪，其所移轉、變更、掩飾、隱匿、收受、取得、持
    有、使用之財物或財產上利益，沒收之；犯第15條之罪，其
    所收受、持有、使用之財物或財產上利益，亦同」，而採取
    義務沒收主義，但實務上一向認為倘法條並未規定「不問屬
    於犯罪行為人與否均沒收」時，自仍以屬於被告所有者為限
    ，始應予沒收。查被告於本案係偕同戴○○交付戴○○臺銀融帳
    戶，並未擔任實際提領款項之人，且匯入戴○○臺銀帳戶內之
    該等贓款亦係由本案詐欺正犯收受，而非屬被告所有或在其
    實際掌控中，自無從依洗錢防制法第18條第1項前段規定，
    就洗錢之標的諭知沒收。③被告與戴○○所交付之臺銀帳戶資
    料固係犯罪所用之物，但並未扣案，復非屬違禁物，倘予追
    徵，除耗費司法執行資源外，對於被告犯罪行為之不法、罪
    責評價並無影響，且就沒收制度所欲達成之社會防衛目的亦
    無任何助益，欠缺刑法上重要性，爰依刑法第38條之2第2項
    規定，不予宣告沒收或追徵。經核原審判決對認定被告犯罪
    之事實已詳為調查審酌，並說明所憑之證據及理由，其認事
    用法俱無違誤，原審科刑時審酌之前開情狀，業已考量刑法
    第57條所列各款事項，所處刑度符合公平正義及比例原則，
    要無輕重失衡之情形。被告上訴意旨執詞否認有犯罪故意及
    請求從輕量刑，皆無可採，其上訴為無理由，應予駁回。至
    於被告請求宣告緩刑部分，依卷內臺灣高等法院被告前案紀
    錄表所載，被告另涉2件詐欺案件，現由臺灣臺中地方法院
    審理中，本院認為本案不宜宣告緩刑，併此敘明。
據上論斷，應依刑事訴訟法第368條，判決如主文。
本案經檢察官黃秋婷提起公訴，檢察官郭靜文到庭執行職務。
中　　華　　民　　國　　111 　年　　10　　月　　19　　日
                  刑事第八庭  審判長法  官  張靜琪
　　　　　　　　　                  法  官  簡婉倫
                                    法  官  黃小琴
以上正本證明與原本無異。
如不服本判決，應於收受送達後20日內向本院提出上訴書狀，其
未敘述上訴理由者，並得於提起上訴後20日內向本院補提理由書
(均須按他造當事人之人數附繕本)「切勿逕送上級法院」。因疫
情而遲誤不變期間，得向法院聲請回復原狀。

                                    書記官  洪鴻權
　　　　　　　　　　　　　　　　　　
中　　華　　民　　國　　111 　年　　10　　月　　19　　日
附表：
編號 告訴人 詐 騙 方 式 匯款時間 匯款金額 匯入帳戶 偵查案號 1 楊○○ 不詳詐欺正犯於109年9月間，透過交友軟體以暱稱「凡」向楊○○訛稱：可投資「FED外匯交易網站」獲利云云，致楊○○陷於錯誤，而委託其友人於右列時間匯款右列金額至右列帳戶。 109年10月16日 20時46分許 3萬元 臺灣銀行帳號 000000000000號帳戶 戶名：戴○○   110偵24898 2 王○○ 不詳詐欺正犯於109年9月23日，透過交友軟體Cheers及通訊軟體 LINE，以暱稱「Lily 」、「蓉」向王○○訛稱：可投資「FOREX外匯交易網站」獲利云云，致王○○陷於錯誤，而於右列時間匯款右列金額至右列帳戶。 109年10月21日 21時8分許 *告訴人筆錄及起訴書附表雖記載匯款時間為21時9分許，然右列帳戶歷史交易明細記載匯款時間為21時8分許(110核交942卷第43頁)。 3萬元  110偵25454 3 汪○○ 不詳詐欺正犯於109年10月8日17時許，假冒汪○○友人「余睿」 ，以LINE向汪○○訛稱：可投資獲利云云 ，致汪○○陷於錯誤 ，而於右列時間匯款右列金額至右列帳戶 109年10月14日 13時36分許 5萬元  110偵8462    109年10月14日 13時37分許 5萬元      109年10月16日 13時19分許 5萬元   4 吳○○ 不詳詐欺正犯於109年9月25日15時30分許，透過Instagram、LINE ，以暱稱「張珈瑜」 、「霍卜瑞(執行長) 」向吳○○訛稱：可投資「品泰金融」、「Pantai Fina...獲利群」獲利云云，致吳○○陷於錯誤，而於右列時間匯款右列金額至右列帳戶。 109年10月15日 16時40分許 5萬元  110偵6896    109年10月14日 16時41分許 5萬元      109年10月16日 13時20分許 5萬元      109年10月22日 16時5分許 30萬元   5 黎○○ 不詳詐欺正犯於109年8月間，透過交友軟體SweetRing，以暱稱「 林熙誠」向黎○○訛稱：想投標香港法拍屋需保證金云云，致黎○○陷於錯誤，而於右列時間匯款右列金額至右列帳戶。 109年10月20日 13時29分許 15萬元  110偵19436 6 林○○ 不詳詐欺正犯於109年10月19日，透過交友軟體Tinder及通訊軟體LINE，以暱稱「哲宇」向林○○訛稱：可投資「新宇投資平台」獲利云云，致林○○陷於錯誤，而於右列時間匯款右列金額至右列帳戶。 109年10月22日 18時34分許 5萬元  110偵12697    109年10月22日 20時17分許 5萬元      109年1月22日 20時27分許 3萬元   7 陳○○ 不詳詐欺正犯於109年10月10日19時59分許，透過Instagram、LINE，以暱稱「bear._.9646」、「欣蓓」向陳○○訛稱：可投資「品泰金融」獲利云云，致陳○○陷於錯誤，而於右列時間匯款右列金額至右列帳戶。 109年10月22日 16時59分許 9萬元  110偵11787 8 羅○○ 不詳詐欺正犯於109年9月底，透過交友軟體Pairs及通訊軟體LINE ，向羅○○訛稱：可投資獲利云云，致羅○○陷於錯誤，而於右列時間匯款右列金額至右列帳戶。 109年10月19日 10時59分許 *告訴人筆錄及起訴書附表雖記載匯款時間為10時54分許，然右列帳戶歷史交易明細記載匯款時間為10時59分許(110偵11787卷第141頁)。 2萬元  110偵0000 000偵2261 9 陳○○ 不詳詐欺正犯於109年9月間，透過Facebook 、LINE，以暱稱「方旺」向陳○○訛稱：可投資「新濠天地公司」彩券獲利云云，致陳○○陷於錯誤，而於右列時間匯款右列金額至右列帳戶。 109年10月19日 12時41分許 *告訴人筆錄及起訴書附表雖記載匯款時間為12時50分許，然右列帳戶歷史交易明細記載匯款時間為12時41分許(110偵4615卷第38頁)。 43萬1000元  110偵4615 10 謝○○ 不詳詐欺正犯於109年10月11日13時50分許 ，透過交友軟體SweetRing，以暱稱「徐思思」向謝○○訛稱：可投資「USG資金託管投資網站」獲利云云，致謝○○陷於錯誤，而於右列時間匯款右列金額至右列帳戶。 109年10月21日 20時5分許 *告訴人筆錄及起訴書附表雖記載匯款時間為20時6分許，然右列帳戶歷史交易明細記載匯款時間為20時5分許(110偵11787卷第143頁)。 2萬元  110偵4612    109年10月21日 20時12分許 *告訴人筆錄及起訴書附表雖記載匯款時間為20時11分許，然右列帳戶歷史交易明細記載匯款時間為20時12分許(110偵11787卷第143頁)。 1萬元   11 黃○○ 不詳詐欺正犯於109年9月28日，透過交友軟體SweetRing，以暱稱「李澤銘」向黃○○訛稱：可投資獲利云云，致黃○○陷於錯誤，而於右列時間匯款右列金額至右列帳戶。 109年10月20日 15時57分許 *告訴人筆錄及起訴書附表雖記載匯款時間為12時31分許，然右列帳戶歷史交易明細記載匯款時間為15時57分許(110偵13080卷第51頁)。 16萬元  110偵13080 12 楊○○ 不詳詐欺正犯於109年8月間，透過交友軟體OMI，以暱稱「安娜」向楊○○訛稱：可投資「FBS網站平台」獲利云云，致楊○○陷於錯誤，而於右列時間匯款右列金額至右列帳戶。 109年10月16日 20時10分許 3萬元  110偵23091    109年10月16日 20時18分許 3萬元      109年10月16日 20時32分許 3萬元      109年10月16日 22時30分許 2萬7000元   13 葉○○ 不詳詐欺正犯於109年9月間，透過Facebook以暱稱「彭思琴」向葉○○訛稱：可投資「FED投資平台」獲利云云，致葉○○陷於錯誤，而於右列時間匯款右列金額至右列帳戶。 109年10月21日 14時2分許 3萬元  110偵25448 14 謝○○ 不詳詐欺正犯於109年10月間，透過交友軟體以暱稱「王晨欣」向謝○○訛稱：可投資獲利云云，致謝○○陷於錯誤，而於右列時間匯款右列金額至右列帳戶。 109年10月22日 10時52分許 30萬元  110偵10676 15 李○○ 不詳詐欺正犯於109年10月初，透過LINE以暱稱「沈綸珍」向李○○訛稱：可投資「嘉盛外匯平台」獲利云云，致李○○陷於錯誤，而於右列時間匯款右列金額至右列帳戶。 109年10月21日 19時1分許 3萬元  110偵26725    109年10月22日 10時4分許 3萬元   16 蔡○○ 不詳詐欺正犯於109年10月初，透過網際網路介紹外匯投資網站，向蔡○○訛稱：可投資「ADSS資金託管」獲利云云，致蔡○○陷於錯誤，而於右列時間匯款右列金額至右列帳戶。 109年10月21日 18時40分許 3萬元  110偵26725    109年10月21日 18時45分許 3萬元